【裁判字號】    97,交聲,1895
【裁判日期】    970724
【裁判案由】    聲明異議
【裁判全文】
臺灣臺中地方法院交通事件裁定        97年度交聲字第1895號
原處分機關  交通部公路總局臺中區監理所
異  議  人
即受處分人  甲○○
上列異議人即受處分人因違反道路交通管理處罰條例案件，對於
交通部公路總局臺中區監理所民國97年5月28日所為之裁決（中
監違字第裁00-000000000號裁決書），聲明異議，本院裁定如下
：
    主    文
異議駁回。
    理    由
一、原處分機關略以：異議人即受處分人甲○○（下稱受處分人
    ）所有OU-5992號自用小客車，於97年4月28日，因「該車不
    依限期於97年3月15日參加定期檢驗」違規，經原舉發機關
    依違法道路交通管理處罰條例第17條第1項舉發，原處分機
    關遂於97年5月28日以中監違字第裁00-000000000號裁決書
    ，裁處罰鍰新臺幣（下同）900元，並吊扣牌照，至檢驗合
    格後發還，逾檢6個月以上者，自97年10月16日起註銷牌照
    ，罰鍰限於97年6月27日前繳納，於法並無不合等語。
二、聲明異議意旨則以：監理機關要求尚未裁定之案件，須先繳
    清罰鍰才能驗車，此種規定實不合理，爰聲明異議等語。
三、按汽車不依限期參加定期檢驗者，處汽車所有人新臺幣九百
    元以上一千八百元以下罰鍰；逾期一個月以上者並吊扣其牌
    照，至檢驗合格後發還，逾期六個月以上者，註銷其牌照。
    又汽車所有人或駕駛人應於向公路監理機關辦理汽車檢驗、
    各項登記或換發牌照、執照前，繳清其所有違反本條例尚未
    結案之罰鍰，道路交通管理處罰條例第17條第1項及第9條之
    1分別定有明文。按聲明異議，無停止執行之效力，但依法
    裁定停止執行者，不在此限，道路交通案件處理辦法第15條
    定有明文。
四、經查：受處分人所有上開車輛，應於97年3月15日參加定期
    檢驗，然因逾期未參加檢驗，經原處分機關逕行舉發等情，
    為受處分人所不爭執，並有舉發違反道路交通管理事件通知
    單、裁決書各一紙在卷可稽。又受處分人雖以上開情詞置辯
    ，惟車輛檢驗係屬「行政管制」事項，於車輛未報廢或註銷
    牌照前，車主均有義務行政檢驗，而受處分人所有上開車輛
    於應參加檢驗時，尚無報廢或已遭註銷牌照之情，亦為受處
    分人所不爭執。而受處分人雖有另案聲明異議中，惟聲明異
    議，除依法裁定停止執行外，並無停止執行之效力，故受處
    分人仍須先繳清罰款，以於期限內辦理汽車檢驗；該聲明異
    議之另案，其後如經法院裁定不罰，應再將受處分人先前已
    繳或溢繳罰鍰退還。從而，受處分人未於限期內參加汽車定
    期檢驗違規事實，堪以認定。原處分機關據以援引上開規定
    ，裁處罰鍰900元，並吊扣牌照，至檢驗合格後發還，逾檢6
    個月以上者，自97年10月16日起註銷牌照，並無不當。本件
    聲明異議為無理由，應予駁回。
五、據上論斷，應依道路交通管理處罰條例第87條第2項，道路
    交通案件處理辦法第19條，裁定如主文。
中    華    民    國    97    年    7    月     24    日
                  交通法庭  法  官  戴嘉慧
以上正本證明與原本無異。
如不服本裁定應於送達後5日內向本院提出抗告狀。（應附繕本
）
                            書記官  何俞瑩
中    華    民    國    97    年    7    月     24    日


司法院資訊處製作；財團法人民間司法改革基金會備份。
